臺灣高雄地方法院刑事判決　　　　　　　 94年度易字第247號
公　訴　人　臺灣高雄地方法院檢察署檢察官
被　　　告　丙○○　男　44歲.
上列被告因竊盜案件，經檢察官提起公訴（93年度偵字第25031
號），本院判決如下：
    主  文
丙○○攜帶兇器竊盜，累犯，處有期徒刑柒月。扣案之榔頭、鐵
撬、老虎鉗及鐵鏟各壹支均沒收。
    事  實
一、丙○○曾有多次前科，最近一次係因肅清煙毒條例案件經本
    院於民國（下同）83年3 月1 日以83年訴字第237 號判處有
    期徒刑3 年2 月，並宣告褫奪公權2 年，於85年2 月17日縮
    短刑期假釋出監，嗣復經撤銷假釋入監執行殘刑，於93年1
    月31日縮刑期滿執行完畢，竟仍不知悔改，於93年12月10日
    13時50分許，騎乘一輛未懸掛車牌機車（引擎號碼：FGZ183
    56），前往位於高雄縣湖內鄉○○路200 號之台糖加油站旁
    ，見該地有甲○○所有之鋁製檳榔攤壹組置放該處（價值約
    新台幣（下同）3 萬元），無人看管，竟基於為自己不法所
    有之意圖，以自己所有置放於機車上，且客觀上足以對他人
    生命、身體造成危害，可作凶器使用之榔頭、鐵撬、老虎鉗
    及鐵鏟各1 支，將該檳榔攤予以拆解分散，並將拆下之鋁製
    組具置於旁邊，以便利用自己所騎乘之機車搬運，而竊取得
    手，嗣因甲○○公司職員乙○○在旁發現，而聯同其他同事
    將丙○○當場逮捕後報警處理。
二、案經甲○○訴由高雄縣政府警察局湖內分局報告臺灣高雄地
    方法院檢察署檢察官偵查起訴。
　　理  由
一、右揭犯罪事實，業據被告於警詢中及本院審理中自白不諱，
    核與證人乙○○於本院證述之情節相符，且有高雄縣政府警
    察局湖內分局扣押筆錄、扣押物品目錄表3 紙、現場照片4
    幀在卷可稽，被告對於警察機關製作之前揭傳聞書面證據能
    力並不爭執，本院審酌該書面陳述作成之情況，亦為適當，
    依刑事訴訟法第159 條之5 規定，乃有證據能力，本院自得
    作為論斷被告犯行之依據。另被告於偵查中雖矢口否認有任
    何竊盜犯意，辯稱：伊不知道該檳榔攤是別人的東西，以為
    是別人廢棄不要的等語，然被告於本院中，因見目擊證人乙
    ○○指證歷歷，已當庭認罪，且觀諸現場照片中之鋁製組具
    ，自外表一望即知尚屬新穎，應非他人廢棄之物，且目前電
    視新聞經常報導各地之鋁製門窗等物品，因原料價格上漲，
    常遭人竊取，以被告乃稍具社會閱歷之中年男子，且於警詢
    或本院審理中亦自承係欲持以販售等情，自應知悉上述檳榔
    攤之鋁製組具價格不斐，豈有係他人所棄置不要物品之理，
    足見被告於偵查中之辯解，乃臨訟卸責之詞，不足採信。被
    告於本院審理中之自白，較符合事實，其犯行堪予認定，應
    依法論科。
二、按刑法第321 條第1 項第3 款之攜帶兇器竊盜罪，係以行為
    人攜帶兇器竊盜為其加重條件，所謂兇器，其種類並無限制
    ，凡客觀上足對人之生命、身體、安全構成威脅，具有危險
    性之兇器均屬之，且祇須行竊時攜帶此種具有危險性之兇器
    為已足，並不以攜帶之初有行兇之意圖為必要（最高法院79
    年臺上字第5253號判例意旨參照），本件被告持以行竊之榔
    頭、鐵撬、老虎鉗及鐵鏟各一支，為堅硬之鐵器，客觀上足
    以傷人具有相當之危險性，自屬兇器之一種。故核被告所為
    係犯刑法第321 條第1 項第3 款之攜帶凶器竊盜罪。被告前
    因肅清煙毒條例案件，經本院判處有期徒刑3 年2 月，並宣
    告褫奪公權2 年確定，於93年1 月31日縮刑期滿執行完畢，
    有台灣高等法院被告前案紀錄表在卷可稽，被告前於有期徒
    刑執行完畢5 年內，再犯本件有期徒刑以上之罪，為累犯，
    應依刑法第47條規定，加重其刑。爰審酌被告因經濟狀況不
    佳，方犯下本罪，迄今尚未與被害人和解，所竊物品價值約
    3 萬元，犯後坦承犯行等一切情狀，量處如主文所示之刑，
    以期自新。另扣案之榔頭、鐵撬、老虎鉗及鐵鏟各1 支，係
    被告所有，且供其犯罪所用，應依刑法第38條第1 項第2 款
    規定宣告沒收。
據上論斷，應依刑事訴訟法第299條第1項前段，刑法第321條第1
項第3 款、第47條、第38條第1 項第2 款，判決如主文。
本案經檢察官丁○○到庭執行職務。
中　　華　　民　　國　　94　　年　　4 　　月　　25　　日
                  刑事第七庭    審判長法  官  孫啟強
                                      法  官  卓立婷
                                      法  官  蔡川富
以上證明與原本無異。
如不服本判決，應於判決送達後10日內，向本院提出上訴狀。
中　　華　　民　　國　　94　　年　　4 　　月　　25　　日
                                      書記官  邱秋珍
附錄本判決論罪之法條：
中華民國刑法第321條
犯竊盜罪而有左列情形之一者，處6月以上、5年以下有期徒刑：
1  於夜間侵入住宅或有人居住之建築物、船艦或隱匿其內而犯
之者。
2  毀越門扇、牆垣或其他安全設備而犯之者。
3  攜帶兇器而犯之者。
4  結夥3人以上而犯之者。
5  乘火災、水災或其他災害之際而犯之者。
6  在車站或埠頭而犯之者。
前項之未遂犯罰之。
